【裁判字號】    89,上訴,975
【裁判日期】    890526
【裁判案由】    毒品危害防制條例
【裁判全文】
臺灣高等法院臺南分院刑事判決        八十九年度上訴字第九七五號  Ａ
      上  訴  人
      即  被  告  丙  ○  ○
      指定辯護人  本院法官    乙  ○  ○
右上訴人因違反毒品危害防制條例案件，不服臺灣台南地方法院八十八年度訴字第九
九五號，中華民國八十九年五月二十六日第一審判決（起訴案號：臺灣台南地方法院
檢察署八十八年度營偵字第二三九、二四○、四七七號）提起上訴，本院判決如左：
      主      文
上訴駁回。
      事      實
一、丙○○素行不良，曾犯多次違反麻醉藥品管理條例罪及乙次違反藥事法罪前科，
    其中八十二年間所犯違反麻醉藥品管理條例罪，經本院判處有期徒刑八月確定，
    於八十四年一月五日執行完畢，仍不知悔改。因缺錢用，竟基於販賣第二級毒品
    安非他命營利之概括之犯意，有下列販賣安非他命犯行：
(一)、自八十七年十月間起至同年十二月五日間，在台南縣學甲鎮○○里○○路八巷
      三號其住處，或同鎮○○路六十五巷六號附近，先後二次，每次各售予姜學武
      安非他命乙小包，得款新台幣（以下同）各一千元；又先後三次，每次各售予
      姜學武乙小包安非他命，得款各二千元；再先後二次，每次各售予姜學武乙小
      包安非他命，得款各三千元。又於八十七年十月中旬，在其上開住處，售予姜
      學武一錢重之安非他命，得款七千元；於八十七年十二月五日在其上開住處，
      售予姜學武乙小包安非他命，得款二千元。
(二)、八十八年一月三十日下午五時許在台南市○○路東帝市百貨前，售予甲○○安
      非他命乙小包，得款二千元。
二、嗣丙○○於八十八年一月三十一日晚上七時五十分許，攜帶意圖營利而販入之安
    非他命二包欲賣給（雙方尚未談及交易價格）甲○○（按係出於警員之授意，出
    面購買），行經台南市○○○○○路口時，為警查獲，扣得該二包安非他命（驗
    餘合計淨重七．０四公克）。
三、案經台南縣警察局學甲分局報請臺灣臺南地方法院檢察署檢察官偵察起訴。
      理      由
一、訊據上訴人即被告丙○○矢口否認右揭販賣犯行，惟查：
（一）右揭被告丙○○販賣安非他命予姜學武之事實，業據證人姜學武於警訊時及偵
      審中證述綦詳（見學警刑字第三四三號卷第二至四頁、八十八年度營偵字第二
      三九號卷第四十四頁、原審法院八十八年十二月六日訊問筆錄）；被告販賣安
      非他命予共同被告甲○○之事實，業據被告丙○○警訊時及偵查中（見學警刑
      字第一九一號卷第三頁、同上偵卷第八頁反面）坦承不諱，並經共同被告甲○
      ○於於警訊時及偵審中（見學警刑字第一九一號第八頁正面、同上偵卷第二十
      一頁反面、原審法院八十八年十一月二十二日、本院八十九年九月七日審判筆
      錄）供述無訛。
（二）此外復有驗餘合計淨重達七．０四公克之安非他命二包扣案可資佐證，且上開
      安非他命經原審法院送法務部調查局鑑定結果，其成分確係甲基安非他命，亦
      有該局檢驗通知書乙份附卷足憑（原審卷第廿八頁）。
（三）參以被告丙○○係於右揭時地攜該二包安非他命欲售予共同被告甲○○時，為
      警查獲，此一事實，亦據證人即承辦警員蔡茂森於審理中結證屬實，並經共同
      被告甲○○於審理中供明在卷觀之，足見被告丙○○確有上開販賣安非他命予
      證人姜學武、共同被告甲○○之犯行，上開證人姜學武之證詞、共同被告甲○
      ○之供述、被告丙○○之自白，均與事實相符，足以採信。
（四）又被告因否認販賣毒品，對於以何價錢購入安非他命，堅不吐實，致無從認定
      被告販賣安非他命之利潤，第按販賣安非他命係政府嚴予取締之犯罪，其風險
      甚大，刑責亦重，因此安非他命貨源有限，且價格昂貴。又被告丙○○與證人
      姜學武、共同被告甲○○並非親故，故恆諸常情，被告販賣安非他命必從中圖
      得相當利潤，否則豈有費時費事，且承擔被查獲遭判重刑之風險，販賣安非他
      命予財產非親非故之人卻無從中圖利之理？參以被告有長期施用安非他命之惡
      習，有前科紀錄表在卷可稽，其於八十八年元月卅一日第一次警訊中供承其無
      工作，又要吸食安非他命，故轉手圖利云云，俱證被告所持有之安非他命除部
      分自行吸用外，顯係意圖營利而販入，且以販賣安非他命所得利潤，供支付其
      施用安非他命之所費。故被告若非販入安非他命轉售以從中營利，如何挹注其
      長期施用安非他命之所需？是以被告販賣安非他命有營利之意圖，要無疑議。
      本件事證至為明確，被告犯行堪以認定。被告丙○○空言否認犯行，無非事後
      畏罪卸責之詞，不足採信。
二、公訴意旨另以：被告丙○○另於於八十七年十月至八十八年一月底，在台南市東
    帝士百貨公司前、台南市某地及台南縣學甲鎮○○里○○路八巷三號住處與附近
    巷道內，先後多次販賣第二級毒品安非他命給陳廷仰，每次（一、二千元），因
    認被告丙○○此部份亦涉有販賣第二級毒品罪云云。經查：
(一)、公訴意旨被告丙○○涉有此部份犯行，無非以被告丙○○於警訊及偵查中之自
      白為其主要論據。惟被告之自白不得作為有罪判決之唯一依據，仍應調查其他
      必要之證據，以查其是否與事實相符，刑事訴訟法第一百五十六條第二項定有
      明文。
(二)、訊據被告丙○○於審理中矢口否認有此部份犯行，即證人陳廷仰於審理中亦結
      稱：被告丙○○未曾販賣安非他命予伊，二人祇曾一起吸用過等語無訛（見原
      審四月十七日審判筆錄）。按被告丙○○於警訊時及偵查中既已自白伊曾販賣
      安非他命予證人陳廷仰，且證人陳廷仰於審理中亦不諱言伊有吸用安非他命，
      則茍被告丙○○確有販賣安非他命予伊，恆情證人陳廷仰斷無須故意迴護被告
      丙○○，而為不實之證言，其理至明。此外復查無其他其他積極證據足證被告
      丙○○於警訊時及偵查中之上開自白與事實相符，揆諸上開規定，自難徒憑其
      上開自白入罪，因認此部份被告丙○○被訴犯罪不能證明。
三、按安非他命係第二級毒品，為毒品危害防治第二條第二項第二款所明定。故核被
    告丙○○所為，係犯同條例第四條第二項之販賣第二級毒品罪。其先後多次犯行
    ，時間緊接，犯罪構成要件相同，顯係基於概括之犯意反覆為之，應依連續犯之
    規定論以一罪，除法定本刑最重為無期徒刑部份依法不得加重外，其餘部份應法
    加重其刑。其持有安非他命之行為，應為販賣之高度行為所吸收，不另論罪。被
    告丙○○曾於八十二年間所犯違反麻醉藥品管理條例罪，經本院判處有期徒刑八
    月確定，於八十四年一月五日執行完畢，有本院刑案被告全國全案被告紀錄表一
    紙附卷可按，其於五年內再犯本件有期徒刑以上之罪，為累犯，仍除法定本刑最
    重為無期徒刑部份依法不得加重外，其餘部份應法遞加重其刑。
四、原審法院適用毒品危害防治條例第四條第二項、第十八條第一項、第十九條第一
    項、刑法第十一條前段、第五十六條、第四十七條、第三十七條第二項之規定，
    並審酌被告已有多次犯違反麻醉藥品管理條例罪前科，仍不知悔改，復有多次販
    賣第二級毒品安非他命犯行，殘害他人身心健康至鉅，審理中復空言圖卸，惟其
    販賣規模非鉅大，所得僅二萬五千元等一切情狀，量處有期徒刑玖年，並依其犯
    罪性質認有宣告褫奪公權之必要，予以宣告褫奪公權柒年。其販賣所得二萬五千
    元，為其犯罪所得之財物，應依法宣告沒收，如全部或一部不能沒收時，以其財
    產抵償之。扣案之安非他命貳包（驗餘合計淨重七．０四公克），係查獲之毒品
    ，應依法宣告沒收併銷燬之。另公訴意旨以：被告丙○○另於於八十七年十月至
    八十八年一月底，在台南市東帝士百貨公司前、台南市某地及台南縣學甲鎮○○
    里○○路八巷三號住處與附近巷道內，先後多次販賣第二級毒品安非他命給陳廷
    仰部分，認犯罪不能證明（詳如前述），惟公訴人既認此部份與前揭有罪部份，
    有連續犯之裁判上一罪之關係，爰不另為無罪之諭知。原審判決認事用法並無不
    當、量刑亦甚妥適，被告空言否認犯行，指摘原判決不當提起上訴，核無理由，
    應予駁回。
五、被告丙○○經合法傳喚無正當理由不到庭，爰不待其陳述逕行判決。
據上論結，應依刑事訴訟法第三百六十八條、第三百七十一條，判決如主文。
本案經檢察官王碧霞到庭執行職務。
中    華    民    國      八十九      年      十一      月    二十七    日
                                  臺灣高等法院臺南分院刑事第四庭
                                      審判長法官  陳    義    仲
                                            法官  徐    財  福
                                            法官  宋    明    蒼
右正本證明與原本無異。
如不服本判決，應於判決送達後十日內向本院提出上訴狀，其未敘述理由者並應於提
出上訴狀後十日內向本院補提理由書（應附繕本)。
                                      法院書記官  余    素    美
中    華    民    國      八十九      年      十一      月    二十九    日
附錄本案論罪科刑法條全文：
毒品危害防制條例第四條第二項：
  製造、運輸、販賣第二級毒品者，處無期徒刑或七年以上有期徒刑，得併科新臺幣
  七百萬元以下罰金。


司法院資訊處製作；財團法人民間司法改革基金會備份。
